臺灣新竹地方法院民事小額判決  
111年度竹小字第326號
原      告  明鴻木器股份有限公司

法定代理人  吳坤茂  
訴訟代理人  陳秉志  
被      告  群新室內裝修設計工程有限公司

法定代理人  劉湯盛  
上列當事人間給付貨款事件，本院於民國111年6月15日辯論終結
，判決如下：
    主  文
被告應給付原告新臺幣伍萬貳仟柒佰伍拾貳元，及自民國一一一
年三月十八日起至清償日止，按年息百分之五計算之利息。
訴訟費用新臺幣壹仟元由被告負擔。
本判決得假執行。
    爭執事項之理由要領
一、依兩造間報價單第4條：「乙方（即原告）配合甲方（即被
    告）工程進度，框扇如期出貨至工地」；第8條：「乙方工
    程全部完竣後由乙方提供防火證明及標籤，甲方須自取得日
    起3個月內完成」；第11條「付款方式..A.訂金20%..B.門框
    進場40%。C.門扇進場40%。D.付款100%乙方提供防火證明及
    標籤」之約定，顯然兩造係約定由原告提供被告所訂製之門
    框門，被告則應分3期給付貨款，包括第1期訂金20%，第2期
    門框「進場」40%，第3期門扇「進場」40%，且其中第2、3
    期款各40%應於門框、門扇「進場」至工地時即應付款，而
    原告雖亦應提供被告防火證明及標籤，然係應於被告已給付
    100%貨款，且於取得（即原告進場交付）門框門扇3個月內
    自行全部安裝完竣後始由原告提供，自堪認被告有應先為給
    付第1期款至第3期款之義務。據此，被告應先給付原告尾款
    即第3期款新臺幣（下同）52,752元，與原告應提供被告防
    火證明及標籤之間，核尚無同時履行抗辯之適用。被告辯稱
    因原告未提供防火證明及標籤，而拒絕給付尾款即第3期款5
    2,752元，即屬無據。
二、從而，原告主張已依約於109年8月12日至109年10月8日全部
    出貨至被告指定之工地，此為被告所不爭執，則原告依兩造
    間契約之法律關係請求被告給付第3期款貨款52,752元，及
    自支付命令送達翌日即111年3月18日起至清償日止按年息5%
    計算之利息，核屬有據，為有理由，應予准許。
中　　華　　民　　國　 111  　年　　 6  　月　　 23　日
                  新竹簡易庭    法  官　汪銘欽
以上正本係照原本作成。
如對本判決上訴，非以其違背法令為理由不得為之，且須於判決
送達後二十日內以上訴狀記載上訴理由向本院提出上訴狀。如委
任律師提起上訴者，應一併繳納上訴審裁判費。
中　　華　　民　　國　 111  　年　　 6  　月　   23 　日
                                 書記官　周育瑜
附錄：
一、民事訴訟法第436條之18第1項：
    （小額訴訟程序）判決書得僅記載主文，就當事人有爭執事
    項，於必要時得加記理由要領。
二、民事訴訟法第436條之24第2項：
    對於小額程序之第一審裁判上訴或抗告，非以其違背法令為
    理由，不得為之。
三、民事訴訟法第436條之25：
    上訴狀內應記載上訴理由，表明下列各款事項：
    (一)原判決所違背之法令及其具體內容。
    (二)依訴訟資料可認為原判決有違背法令之具體事實